# @陈版主，获取到客户的补偿款

提问人：244381403 时间：2023-03-02 17:23:
@chenyiwei 陈版主，您好！
有一家汽车供应商，由于汽车销售环境不乐观，汽车供应商对于“实际订单的产量小于计划生产的产量”要求汽车整车制造商给予补偿，并且获取到了相关补偿。
对于此部分补偿 ，如果合同有相关条款约定的是否属于是新收入准则的可变对价？获取到对应的补偿是否作为当期主营业务收入处理还是直接调整未分配利润（调整以前年度对应期间的营业收入）？如果不视为可变对价，是否作为营业外收入处理？或者如何会计处理？
对于此部分补偿，如果合同没有相关条款约定，该如何会计处理？是否作为当期的营业外收入即可？
如果不是执行企业会计准则的，对于此补偿，是否作为当期的营业外收入即可？
谢谢！

回答人：chenyiwei
首先， 2 楼的意见“在签订合同时是否已经可以明确计划生产的产量大小，如果签合同时已经可确定相应补偿的事项已成立且金额已知，那这个条款就是合同的对价。”是基本合理的。
其次，如果当初的销售合同中没有约定订单不足时的额外补偿，而是实际出现该情况后双方另行协商补偿的结果，则不能确认收入，而只能确认营业外收入。主要考虑是：在新收入准则下，“将商品的控制权转移给客户”是确认收入的前提，而此类“订单不足补偿”并无对应的商品控制权转移给客户的情况发生，因此不属于收入准则的规范范围，不应确认收入。